【裁判字號】    99,易,1743
【裁判日期】    991008
【裁判案由】    毒品危害防制條例
【裁判全文】
臺灣板橋地方法院刑事判決              99年度易字第1743號
公  訴  人  臺灣板橋地方法院檢察署檢察官
被      告  甲○○
上列被告因違反毒品危害防制條例案件，經檢察官提起公訴（99
年度毒偵字第3683號），本院判決如下：
    主  文
甲○○施用第二級毒品，處有期徒刑肆月，如易科罰金，以新臺
幣壹仟元折算壹日。
    事  實
一、甲○○前因施用毒品案件，經本院於民國94年5 月10日以94
    年度毒聲字第838 號刑事裁定送觀察、勒戒後，認無繼續施
    用毒品之傾向，於94年7 月4 日執行完畢出所，並由臺灣板
    橋地方法院檢察署檢察官以94年度毒偵字第1924號、第2878
    號為不起訴處分確定。詎仍未戒除毒癮，於上開觀察、勒戒
    執行完畢釋放後5 年內，復基於施用第二級毒品之犯意，於
    99年4 月22日為警採尿時回溯96小時內之某時點，在不詳處
    所，以不詳方式，施用第二級毒品甲基安非他命1 次。嗣於
    同日凌晨2 時25分許，為警在臺北縣三重市○○○路55號5
    樓「新都旅店」516 室內查獲，經警採集其尿液送驗結果呈
    安非他命類陽性反應，始查悉上情。
二、案經臺北縣政府警察局三重分局移請臺灣板橋地方法院檢察
    署檢察官偵查起訴。
    理  由
一、按被告以外之人於審判外之言詞或書面陳述，除法律有規定
    者外，不得作為證據，刑事訴訟法第159 條第1 項固定有明
    文。惟被告以外之人於審判外之陳述，雖不符同法第159 條
    之1 至之4 之規定，而經當事人於審判程序同意作為證據，
    法院審酌該言詞陳述或書面陳述作成時之情況，認為適當者
    ，亦得為證據；當事人、代理人或辯護人於法院調查證據時
    ，知有第159 條第1 項不得為證據之情形，而未於言詞辯論
    終結前聲明異議者，視為有前項之同意，此觀同法第159 條
    之5 規定甚明。查本件被告甲○○及檢察官於本院審理中迄
    於言詞辯論終結前，亦未就本院以下所引用之證據主張有刑
    事訴訟法第159 條第1 項不得為證據之情形，應擬制認均已
    同意得作為本案之證據。從而，本案所引用以下被告以外之
    人於審判外之陳述，縱不符刑事訴訟法第159 條之1 至之4
    之規定者，經本院審酌各該證據資料作成時之一切客觀情況
    ，認無不適當情事，依上揭法律意旨，均認有證據能力，合
    先敘明。
二、認定犯罪事實所憑證據及理由
（一）訊據被告甲○○固不否認有於上揭時、地為警查獲之事實
      ，惟矢口否認有何施用甲基安非他命犯行，辯稱：伊是在
      99年4 月22日當天晚上約7 、8 點，到臺北縣三重市○○
      ○路55號5 樓「新都旅店」516 室與朋友林詣淵拿修理機
      車費用，伊進去後知道朋友林詣淵有在施用毒品，因為朋
      友林詣淵當時有在密閉空間施用甲基安非他命後，將煙吐
      出，而主張吸到二手甲基安非他命等語；復辯稱：在99年
      3 月底經由朋友介紹認識綽號「布丁」之女子，過了不到
      一週，「布丁」拿安非他命給伊，伊就施用（見本院99年
      7 月12日準備程序筆錄第2 頁、99年9 月24日審判筆錄第
      5 頁）云云。經查：
    1.被告甲○○於上開時、地為警查獲後所採尿液經送臺灣檢
      驗科技股份有限公司以EIA 酵素免疫分析法初步檢驗及以
      GC/MS 氣相層析質譜儀法確認檢驗結果，確呈安非他命類
      陽性反應乙節，亦有臺北縣政府警察局三重分局偵辦毒品
      案尿液編號及姓名對照表（檢體編號C0000000）及該公司
      99年5 月11日濫用藥物檢驗報告各1 紙附卷可稽【見99年
      度毒偵字第3683號卷（下稱偵卷）第27、78頁】。按甲基
      安非他命經口服投與後約百分之70於24小時內自尿中排出
      ，約百分之90於96小時內自尿中排出，由於甲基安非他命
      成分之檢出與其投與方式、投與量、個人體質、採尿時間
      與檢測儀器之精密度等諸多因素有關，因此僅憑尿液中呈
      安非他命陽性反應，並無法確實推算吸食時間距採集時間
      之長短，惟依上述資料推斷，最長可能不會超過4 日，亦
      經行政院衛生署藥物食品檢驗局81年2 月8 日（81）藥檢
      一字第001156號函示明確。被告上開所採尿液送驗結果既
      有安非他命類之陽性反應，且該結果係以氣相層析質譜儀
      法進行確認，已足排除偽陽性反應之可能。又本件被告尿
      液檢驗結果，依上開濫用藥物檢驗報告所載安非他命之濃
      度約為5170ng/ml ，甲基安非他命之濃度約為49064ng/ml
      。而依衛生署所訂定之濫用藥物尿液檢驗機構認可及管理
      相關規定，尿液檢體中甲基安非他命之代謝物濃度大等於
      500 ng/ml 時，同時安非他命大於等於100 ng/ml 時，即
      可確認甲基安非他命之存在，本件被告上開尿液檢驗報告
      中，甲基安非他命、安非他命之濃度遠超出前揭500 、10
      0ng/ml之閾值，顯見被告在經警採尿前之96小時內某時點
      ，確曾有施用第二級毒品甲基安非他命之事實，已可認定
      。又上揭被告辯稱：在99年3 月底經由朋友介紹認識綽號
      「布丁」之女子，過了不到一週，「布丁」拿安非他命給
      伊，伊就施用云云，則被告所辯稱伊施用安非他命時間如
      約以4 月7 日為斷，至本次為警查獲後驗尿時間將近14日
      ，已經超過上揭函示之可能檢驗出時間96小時甚多，故被
      告上揭所辯與事實不相符合，無法採信。
    2.至被告雖以在上揭「新都旅店」516 室與朋友林詣淵共處
      一密閉室內而吸入二手安非他命等情詞置辯，惟按吸入煙
      毒或安非他命之二手煙，在文獻上雖尚無能否由尿液中檢
      驗出煙毒或安非他命反應之研究報告，然按本局檢驗煙毒
      或安非他命經驗研判，若非長時間與吸毒者直接相向且存
      心大量吸入吸毒者所呼出之煙氣，以二手煙中可能存在之
      低劑量煙毒或安非他命，應不致在尿液中檢驗出煙毒或安
      非他命反應，業經法務部調查局第六處於82年7 月30日（
      82）院刑進字第11698 號函闡述綦詳，是以被告倘因與朋
      友林詣淵共處一密閉室內，因朋友林詣淵施用甲基安非他
      命，以二手煙可能存在之低劑量甲基安非他命，依上開函
      文所述，被告之尿液應不致檢驗出甲基安非他命陽性反應
      為是，而以本件被告尿液檢驗結果，依上開濫用藥物檢驗
      報告所載安非他命之濃度約為5170ng/ml ，甲基安非他命
      之濃度約為49064ng/ml，其濃度之高，依常理，參以上揭
      函示，被告斷無可能係因二手煙而致尿液當中檢驗出如此
      量高之安非他命、甲基安非他命之代謝物，故被告以此為
      辯，即無足採。
（二）被告甲○○前因施用毒品案件，經本院於94年5 月10日以
      94年度毒聲字第838 號刑事裁定送觀察、勒戒後，認無繼
      續施用毒品之傾向，於94年7 月4 日執行完畢出所，並由
      臺灣板橋地方法院檢察署檢察官以94年度毒偵字第1924號
      、第2878號為不起訴處分確定等情，有臺灣高等法院被告
      前案紀錄表在卷可按，是被告於上揭觀察、勒戒執行完畢
      釋放後5 年內，再犯本件施用毒品之犯行，已不屬毒品危
      害防制條例第20條規定之「初犯」或「5 年後再犯」情形
      ，應依同條例第10條處罰（最高法院97年第5 次刑事庭會
      議決議意旨參照）。綜上所述，本案事證明確，被告犯行
      洵堪認定，應予依法論科。
三、按甲基安非他命係屬毒品危害防制條例第2 條第2 項第2 款
    所規定之第二級毒品，核被告甲○○所為係犯毒品危害防制
    條例第10條第2 項之施用第二級毒品罪。被告施用前持有甲
    基安非他命之低度行為，應為施用甲基安非他命之高度行為
    所吸收，不另論罪。爰審酌被告前已因施用毒品而經觀察、
    勒戒之執行紀錄，業如上述，猶再犯本件施用毒品犯行，可
    徵其悔意不深，遠離毒品之意志薄弱，惟其施用毒品係自戕
    行為，對他人法益尚無具體危害，及其施用毒品之動機，暨
    犯罪後猶否認施用犯行之態度等一切情狀，量處如主文所示
    之刑，並諭知易科罰金折算標準，以資懲儆。
據上論斷，應依刑事訴訟法第299 條第1 項前段，毒品危害防制
條例第10條第2 項，刑法第11條前段、第41條第1 項前段，判決
如主文。
本案經檢察官朱俊銘、陳映蓁到庭執行職務。
中    華    民    國    99    年    10    月     8    日
                  刑事第二十一庭   法  官  方鴻愷
以上正本證明與原本無異。
如不服本判決應於收受判決後10日內向本院提出上訴書狀，並應
敘述具體理由。其未敘述上訴理由者，應於上訴期間屆滿後20日
內向本院補提理由書（均須按他造當事人之人數附繕本）「切勿
逕送上級法院」。
                                   書記官  江怡萱
中    華    民    國    99    年    10    月    19    日
附錄本案論罪科刑法條全文：
毒品危害防制條例第10條
施用第一級毒品者，處6月以上5以下有期徒刑。
施用第二級毒品者，處3年以下有期徒刑。

司法院資訊處製作；財團法人民間司法改革基金會備份。
